【裁判字號】    95,訴,7360
【裁判日期】    951016
【裁判案由】    給付貨款
【裁判全文】
臺灣臺北地方法院民事判決              95年度訴字第7360號
原      告  台灣西卡股份有限公司
法定代理人  甲○○
訴訟代理人  乙○○
被      告  德寶營造股份有限公司
法定代理人  丁○○
訴訟代理人  丙○○
            徐彥
上列當事人間請求給付貨款事件，本院於民國95年10月2日言詞
辯論終結，判決如下：
    主      文
被告應給付原告新台幣捌拾柒萬伍仟元及自民國九十五年七月十
二日起至清償日止，按週年利率百分之五計算之利息。
訴訟費用由被告負擔。
本判決於原告以新臺幣貳拾玖萬貳仟元供擔保後，得假執行；但
被告如以新台幣捌拾柒萬伍仟元預供擔保後，得免為假執行。
    事實及理由
一、原告主張：被告因承攬交通部臺灣區國道新建工程局拓寬工
    程處「中山高速公路員林至高雄拓寬大林至新營段第531標
    工程」橋樑新舊橋面銜接部分 (下稱系爭工程)，於民國94
    年12月12日向伊訂購自黏式瀝青防水膜 (下稱系爭防水膜)
    ，數量為3,500平方公尺，單價為每平方公尺新台幣 (下同)
    250元，總價為875,000元。惟被告並無正當理由卻遲不受領
    及給付貨款。爰依買賣契約之法律關係，提起本訴等情。並
    於本院聲明：(一)如主文第1項所示。(二)願供擔保請准宣告假
    執行。
二、被告則以：伊因承攬系爭工程將原告先行交付之1,000公尺
    系爭防水膜施作於部分工程，惟於95年3月中旬起豪雨來襲
    後，伊發現於255K穿越橋面以北已經完成防水膜鋪設之橋面
    版，其橋面瀝青皆已脫落，足見系爭防水膜為有瑕疵等語，
    資為抗辯。並聲明: (一)原告之訴及假執行之聲請均駁回。(二)
    如受不利之判決，願供擔保請准免為假執行。
三、查，被告於94年12月12日向原告訂購系爭防水膜，並約定前
    揭數量、單價及總價，被告並已自原告處受領系爭防水膜1,
    000平方公尺等情，有卷附之確認單可稽 (見本院卷第4頁)
    ，並為被告所不爭執，堪信為真實。
四、本件應審究者為原告給付被告之系爭防水膜是否有瑕疵?
(一)、按當事人主張有利於己之事實者，就其事實有舉證之責任，
    民事訴訟法第277條前段定有明文。又，原告對於自己主張
    之事實已盡證明之責後，被告對其主張，如抗辯其不實並提
    出反對之主張者，則被告對其反對之主張，亦應負證明之責
    ，此為舉證責任分擔之原則（最高法院18年上字第2855號判
    例意旨參照）。
(二)、查，原告於將系爭防水膜交付予被告時，被告即於95年1月
    18日將系爭防水膜自行送驗，確認該防水膜符合系爭工程之
    工程材料規範內容後，始施作於系爭工程中等情，此有卷附
    國道新建工程局拓寬工程處之工程材料規範、試驗報告、照
    片可憑（見本院卷第36頁至39頁、第41至42頁），足見原告
    交付之系爭防水膜並無瑕疵至明。是被告抗辯：系爭防水膜
    有瑕疵云云，即無可採。
(三)、次查，系爭工程中已完成防水膜鋪設之橋面版，其橋面固有
    瀝青脫落之情形 (見本院卷第20至23頁之照片)，但如前所
    述，系爭防水膜既已經被告自行送驗，且送驗結果皆符合委
    託單位 (即被告)所提供之要求數值 (見本院卷第37至38頁)
    ，足認系爭防水膜並無瑕疵，則該橋面瀝青固有脫落之情形
    ，要難謂係因系爭防水膜有瑕疵所致。是被告抗辯: 系爭工
    程橋面瀝青脫落係因系爭防水膜瑕疵所致云云，顯無可取。
五、按，買受人對於出賣人，有交付約定價金及受領標的物之義
    務，民法第367條定有明文。查，兩造間既已成立買賣契約
    ，而原告除給付被告系爭防水膜1,000平方公尺外，其餘部
    分其並已備貨且催告被告受領，而被告至今遲不受領該防水
    膜，此有卷附存證信函可稽 (見本院卷第5至6頁)，可見原
    告業已依約履行交付買賣標的物之義務甚明。從而，原告依
    買賣契約之法律關係，請求被告給付貨款875,000元及加計
    自起訴狀繕本送達之翌日（即95年7月12日，見本院卷第17
    頁)起算之法定遲延利息，為有理由，應予准許。
七、兩造陳明願供擔保，聲請宣告假執行或免為假執行，經核均
    與規定相符，爰分別酌定相當之擔保金額予以宣告。
八、本件事證已臻明確，兩造其餘攻擊或防禦方法，經本院審酌
    後，認均與本件之結論無涉，茲不再一一論述，併予敘明。
九、據上論結，本件原告之訴為有理由，爰依民事訴訟法第78條
    、第390條第2項、第392條第2項，判決如主文。
中    華    民    國    95    年    10    月    16    日
                  民事第一庭    法  官  楊絮雲
以上正本係照原本作成
如對本判決上訴，須於判決送達後20日內向本院提出上訴狀
中    華    民    國    95    年    10    月    16    日
                                書記官  薛德芬


司法院資訊處製作；財團法人民間司法改革基金會備份。
